【裁判字號】    90,中交簡上,80
【裁判日期】    900621
【裁判案由】    公共危險
【裁判全文】
臺灣臺中地方法院刑事判決                        九十年度中交簡上字第八０號
    上  訴  人
    即  被  告  甲○○
右列上訴人公共危險案件，不服本院臺中簡易庭九十年度中交簡字第一九八號中華民
國九十年二月二十三日第一審判決（聲請案號：臺灣臺中地方法院檢察署九十年度偵
字第二一二二號）提起上訴，本院管轄之第二審合議庭判決如左：
    主  文
原判決撤銷。
甲○○服用酒類，不能安全駕駛動力交通工具而駕駛，處拘役肆拾日，如易科罰金，
以佰元折算壹日。
    事  實
一、甲○○於民國（下同）九十年一月十二日晚上九時許，在台中市○○○街台中擔
    子麵餐廳飲酒後，明知其因服用酒類已達不能安全駕駛動力交通工具之狀態，竟
    仍於同日晚上十時三十分許，至其所駕駛之車牌號碼為ＯＪ─五六一八號自用小
    客車之停車處即台中市○○○街二三二號前，旋即進入該自用小客車車內駕駛座
    並發動引擎而駕駛該自用小客車欲自停車處駛出道路返家，惟因不勝酒力而撞及
    停放其前方之車牌號碼為ＵＱ─五一０一號自用小客車及停放於其後方之車牌號
    碼為ＱＩ─八五九二號自用小客車，嗣經警據報趕至現場處理，發覺甲○○坐於
    駕駛座上，且口中有酒氣，引擎發動中，車子已有移動跡象，訊問過程語無倫次
    、含糊不清或意識模糊，注意無法集中，命命其走路則東倒西歪，經警以呼氣測
    試其酒精濃度測試，其測試值達每公升零點七三毫克，始查悉上情。
二、案經臺中市警察局第四分局報請臺灣臺中地方法院檢察署檢察官偵查後聲請簡易
    判決處刑。
    理  由
一、訊據被告甲○○固坦承有於飲酒後在前開自用小客車上為警警查獲等情不諱，惟
    矢口否認有何公共危險之犯行，辯稱略以：當天尾牙伊有喝酒，回到車上，因不
    勝酒力就睡著了，伊不知道為何會撞到人家或是被人家撞到，伊當時已無法駕車
    ，只是在車上休息，伊不知是否有發動車子，伊只知伊停車之前後方都有車子停
    著，但不知前後車子是否有發動中，可能是伊後面車子有碰到伊車，伊車再碰到
    前面車子云云。惟查被告係於酒後至其停車處駕駛前開自用小客車時，因不勝酒
    力致撞及停於其車前後之自用小客車等情，業據證人即當時路經該處之丁○○及
    台中市警察局第四分局何安派出所警員乙○○於本院審理時到庭結證屬實，且被
    告於警查獲時語無倫次、含糊不清或意識模糊、注意力無法集中、走路東倒西歪
    ，其呼氣酒精濃度為每公升零點七三毫克，此有警員丁○○製作之查獲後測試、
    觀察職務報告、酒精濃度測試單及舉發違反道路交通管理事件通知單各一紙、照
    片四張、交通事故調查報告表二紙在卷足資佐證。次查被查獲時被告已不勝酒力
    而無法駕駛，此為被告所不認，雖被告於本院審理時辯稱伊不知當時是否有發動
    車子，然據證人丁○○於本院審理時證稱：「伊當時經過距離被告停車一段距離
    ，伊聽到一聲碰，伊問被告有無關係，被告說沒有，伊就走了，伊看到當時，被
    告車子的前後車子都有被被告撞到，而停在被告前後之二部車子裡面號像沒有人
    ，伊只看到被告在車上而已，當場除被告外，伊沒有看到其他人。」；另證人即
    承辦警員林榮榮松亦到庭證稱：「是值班人員通知伊才到現場，伊到達時被告在
    駕駛座上，車子在發動中，被告車子有移動跡象，伊請被告下車配合，被告不願
    意，經溝通後才下車，因被告喝的很醉，當時被告車子的前後都有停車，但前後
    二部車車內都沒有人，也沒有發動中，現場除被告外都是圍觀者，不是前後二遮
  之車主。當時被告語無倫次，意識模糊，走路東倒西歪，幾乎不能站立，走路還
    搖搖擺擺。」；再參諸被害人丙○○即前述ＱＩ─八五九二號自用小客車所有人
    ，亦於警訊時亦證稱伊沒有看見伊車被撞，但伊有聽到碰一聲，伊從樓上窗戶看
    到一部車故障一直閃亮，等下樓後，經警察告知才了解（見偵查卷第八頁背面四
    行至六行筆錄）及被告於警訊時亦自承其車子係發動中等情以觀，本件應係被告
    於飲酒後，至其停車處發動車子欲駕車返家，自停車之路邊欲駛出道路時，因不
    勝酒力而無法安全駕駛，致撞及停於其前後之自用小客車甚明，從而被告辯稱伊
    不知伊當時有無發動車子及伊可能被後面車子撞及後再撞到前面車子乙節，顯係
    犯後卸責之詞，不足採信。綜上所述，本件事證明確，被告右揭公共危險之犯行
    洵堪認定。
二、被告甲○○於飲酒後酒精濃度高達每公升零點七三毫克之酒醉狀態下，已達不能
    安全駕駛動力交通工具之程度，仍貿然駕車，核其所為，係犯刑法第一百八十五
    條之三服用酒類致不能安全駕駛動力交通工具而駕駛罪。原審論罪科刑固非無見
    ，惟被告係於於飲酒後至其停車處欲駕駛駛出道路時，因不勝酒力致不能安全駕
    駛而撞及停於其前後之車子已如前述，聲請書卻記載為被告係駕車行駛至前開地
    點，撞及停放路邊之車輛，原審未予更正，而為相同之認定，容有未洽，被告上
    訴雖無理由，惟原審既有前述缺失，自無可維持，應予撤銷改判。
三、爰審酌被告飲酒後其酒精濃度達每公升零點七三毫克之情況下，竟仍駕車欲駛出
    道路返家，且撞及停於前後之二部車輛，已具危險性，惟尚未行駛於道路上、被
    害人所受損害不重、被告前曾於八十八年間亦因酒後駕車經警開具罰單（參本院
    八十八年度交聲字第一四０號及台灣高等法院台中分院八十九年度交抗字第三七
    號裁定）及犯罪後態度等一切情狀，量處如主文所示之刑，並依刑法第四十一條
    第一項前段規定，諭知易科罰金之折算標準，以示懲儆（按刑法第四十一條原規
    定最重本刑為三年以下有期徒刑以下之刑之罪，而受六個月以下有期徒刑或拘役
    之宣告者，得易科罰金。惟該條文業經立法院三讀通過修正為最重本刑為五年以
    下有期徒刑以下之刑之罪，而受六個月以下有期徒或拘役之宣告者，得易科罰金
    ，並經總統於九十年一月十日以日華總一義字第九○○○○○三八○○號公布，
    自九十年一月十二日起生效，本件被告所犯係最重本刑為三年以下有期徒刑之罪
    ，依修正前之刑法第四十一條本即得易科罰金，雖刑法第四十一條業經修正，惟
    被告犯罪行為係在九十年一月十二日晚上十時三十分，恰為前開條文修正開始生
    效之日，自應適用新法，是本件不生新舊法比較問題，併予敘明）。
據上論斷，應依刑事訴訟法第四百五十五條之一第三項、第三百六十九條第一項前段
、第三百六十四條、第二百九十九條第一項前段、刑法第第一百八十五條之三、第四
十一條第一項前段、罰金罰鍰提高標準條例第二條，判決如主文。
本案經檢察官陳松吉到庭執行職務
中      華      民      國      九十      年      六    月    二十一    日
                                臺灣臺中地方法院刑事第一庭
                                審判長法  官  林  清  鈞
                                      法  官  陳  慧  珊
                                      法  官  簡  賢  坤
右正本證明與原本無異。
本件不得上訴。
                                      書記官
中      華      民      國      九十      年     六     月    二十一    日
附錄本判決論罪科刑法條：
刑法第一百八十五條之三
服用毒品、麻醉藥品、酒類或其他相類之物，不能安全駕駛動力交通工具而駕駛者，
處一年以下有期徒刑、拘役或三萬元以下罰金。


司法院資訊處製作；財團法人民間司法改革基金會備份。
